臺灣臺南地方法院刑事判決
111年度易字第368號
公  訴  人  臺灣臺南地方檢察署檢察官
被      告  呂國偉



上列被告因詐欺等案件，經檢察官提起公訴（110年度偵字第261
11號），被告於準備程序中就被訴事實為有罪之陳述，經本院合
議庭裁定由受命法官獨任進行簡式審判程序後，判決如下：
    主  文
呂國偉犯侵占遺失物罪，處罰金新臺幣參仟元，如易服勞役，以
新臺幣壹仟元折算壹日；又犯如附表所示之罪，各處如附表所示
之宣告刑。應執行拘役貳拾日，如易科罰金，以新臺幣壹仟元折
算壹日，罰金新臺幣伍仟元，如易服勞役，以新臺幣壹仟元折算
壹日。
    事實及理由
一、犯罪事實：㈠呂國偉於民國110年8月17日某時許，在臺南市
    某處路上拾獲龔信仲遺失之中國信託商業銀行簽帳金融卡l
    張(下稱本案金融卡)，竟意圖為自己不法之所有，基於侵占
    遺失物之犯意，將本案金融卡侵占入己後離去。㈡呂國偉又
    意圖為自己不法之所有，基於詐欺取財之犯意，持上開拾獲
    之龔信仲所有本案金融卡，分別於附表各編號所示時間，持
    本案金融卡至附表各編號所示地點刷卡消費購買附表各編號
    物品，並佯為持卡人本人出示本案金融卡以感應過卡，致附
    表各編號所示特約商店店員誤認係真正持卡人龔信仲刷卡消
    費而陷於錯誤，交付附表各編號所示飲料或遊戲點數予呂國
    偉。案經龔信仲訴由臺南市政府警察局永康分局報告臺灣臺
    南地方檢察署檢察官偵查起訴。
二、本件被告呂國偉所犯均係死刑、無期徒刑、最輕本刑為3年
    以上有期徒刑以外之罪，其於準備程序中就被訴事實為有罪
    之陳述，經法官告知簡式審判程序之旨，並聽取公訴人及被
    告之意見後，認宜為簡式審判程序，依刑事訴訟法第273條
    之1第1項規定，裁定進行簡式審判程序加以審理，則依據刑
    事訴訟法第273條之2、同法第159條第2項之規定，不適用傳
    聞法則有關限制證據能力之相關規定；並得依同法第310條
    之2之準用同法第454條之規定製作略式判決書（僅記載「證
    據名稱」），合先敘明。
三、上揭犯罪事實，有下列證據可資佐證：
  ㈠被告於警詢、偵訊之供述及本院準備程序中之自白。
  ㈡證人即告訴人龔信仲於警詢時之證述。
  ㈢卷附中國信託商業銀行簡訊通知3張、本案金融卡客戶資料及
    消費明細1份、監視器畫面截圖23張、證人龔信仲填寫之聲
    明書1份、附表各編號刷卡明細1份、統一超商電子發票存根
    聯1張。
四、核被告就犯罪事實㈠所為係犯刑法第337條之侵占遺失物罪；
    就犯罪事實㈡所為，係犯刑法第339條第1項之詐欺取財罪共3
    罪。被告所犯上開4罪間，犯意各別，行為互殊，應分論併
    罰。爰審酌被告撿拾到告訴人遺失之信用卡，竟心生貪念，
    持告訴人遺失之信用卡，利用小額交易免簽名之便利，冒用
    告訴人之名義在商店進行信用卡消費，顯見其法治概念薄弱
    ，於犯罪後雖一度否認犯行，但在本院審理時終就上開犯行
    坦承不諱，且已賠償冒名刷卡之費用給告訴人，足見尚知悔
    悟等一切情狀，分別量處如主文所示之刑，並定其應執行之
    刑暨諭知罰金如易服勞役及拘役如易科罰金之折算標準。又
    被告詐欺所得之附表各編號所示金額物品，均為被告犯罪所
    得，原應依刑法第38條之1第1項之規定宣告沒收，然被告冒
    名刷卡所生之消費款已賠償給告訴人，此有本院公務電話紀
    錄在卷可佐，被告既已賠償告訴人，若再對於犯罪所得宣告
    沒收，顯有過苛之情形，爰依刑法第38條之2第2項之規定，
    不予宣告沒收。
五、依刑事訴訟法第299條第1項、第273條之1第1項、第310條之
    2，刑法第337條、第339條第1項、第41條第1項前段、第42
    條第1項、第3項、第51條第6款、第7款，判決如主文。
本案經檢察官許友容提起公訴，檢察官李佳潔到庭執行職務。
中　　華　　民　　國 　111　　年　 　6　　月　　 9　　日
                    刑事第六庭    法　官  鄭銘仁
以上正本證明與原本無異。
如不服本判決應於收受本判決後20日內向本院提出上訴書狀，並
應敘述具體理由。其未敘述上訴理由者，應於上訴期間屆滿後20
日內向本院補提理由書狀（均須按他造當事人之人數附繕本）「
切勿逕送上級法院」。 
                                  書記官  陳姝妤
中　　華　　民　　國　　111 　年　　6 　　月　　10　　日
附錄本案論罪科刑法條：
中華民國刑法第337條
意圖為自己或第三人不法之所有，而侵占遺失物、漂流物或其他
離本人所持有之物者，處1萬5千元以下罰金。

中華民國刑法第339條
（普通詐欺罪）
意圖為自己或第三人不法之所有，以詐術使人將本人或第三人之
物交付者，處5年以下有期徒刑、拘役或科或併科50萬元以下罰
金。
以前項方法得財產上不法之利益或使第三人得之者，亦同。
前二項之未遂犯罰之。

附表：
編號 刷卡日期 刷卡地點 消費金額（新臺幣）及購買物品 宣   告   刑 1 110年8月18日凌晨0時43分 臺南市○○區○○○路00號之統一超商東橋門市 92元(百威啤酒及三得利微醉雞尾酒各1罐) 呂國偉犯詐欺取財罪，處罰金新臺幣參仟元，如易服勞役，以新臺幣壹仟元折算壹日。 2 110年8月18日凌晨0時55分 臺南市○○區○○○街000號之統一超商好巧門市 2000元(遊戲點數) 呂國偉犯詐欺取財罪，處拘役拾日，如易科罰金，以新臺幣壹仟元折算壹日。 3 110年8月18日凌晨1時4分 臺南市○○區○○○路000號之統一超商尚頂門市 3000元(遊戲點數) 呂國偉犯詐欺取財罪，處拘役拾伍日，如易科罰金，以新臺幣壹仟元折算壹日。